【裁判字號】    95,訴,385
【裁判日期】    950628
【裁判案由】    違反槍砲彈藥刀械管制條例
【裁判全文】
臺灣雲林地方法院刑事判決               95年度訴字第385號
公  訴  人  臺灣雲林地方法院檢察署檢察官
被      告  丙○○
                    國民
                    （現另案於臺灣雲林第二監獄執行中）
指定辯護人  本院公設辯護人乙○○
上列被告因違反槍砲彈藥刀械管制條例案件，經檢察官提起公訴
（95年度偵字第1554號），本院判決如下：
    主  文
丙○○未經許可，持有可發射金屬具有殺傷力之空氣長槍，處有
期徒刑年貳月，併科罰金新臺幣萬元，罰金如易服勞役，以
銀元佰元（即新臺幣玖佰元）折算壹日。扣案之空氣長槍（槍
枝管制編號：0000000000）壹枝（含六釐米鋼珠壹瓶）沒收。
    事  實
一、丙○○前於民國82年7 月26日，因違反槍砲彈藥刀械管制條
    例案件，經本院以82年度訴字第390 號判處有期徒刑10月，
    緩刑3 年確定。又於84年2 月15日，因違反肅清煙毒條例等
    案件，經臺灣高等法院臺南分院以83年度上訴字第518 號判
    處應執行有期徒刑3 年8 月確定；復於84年4 月23日，因違
    反麻醉藥品管理條例案件，經本院以83年度易字第1643號判
    處有徒刑4 月確定，前開2 案復經法院裁定其應執行刑為有
    期徒刑3 年10月確定。而上開違反槍砲彈藥刀械管制條例案
    件之緩刑亦經法院裁定撤銷，並先後接續執行，於86年1 月
    4 日縮短刑期假釋出監併付保護管束，於88年10月4 日保護
    管束期滿執行完畢。再於94年間因違反槍砲彈藥刀械管制條
    例案件，經本院以94年度訴字第255 號判決判處有期徒刑1
    年6 月，併科罰金新臺幣（下同）10萬元，嗣經臺灣高等法
    院臺南分院以94年度上訴字第872 號駁回上訴確定（現執行
    中）。詎丙○○仍不知悔改，明知可發射金屬或子彈具殺傷
    力之槍砲，係政府管制之違禁物，非經許可，不得持有之，
    竟仍自93年之年底某日起，在雲林縣虎尾鎮某模型玩具店內
    ，以1 萬元之價格，購得具殺傷力空氣長槍1 枝（槍枝管制
    編號：0000000000）及可供上述空氣長槍發射用之鋼珠1 罐
    後，即未經許可而無故持有上開空氣長槍。嗣於95年3 月13
    日21時30分許，警員前往丙○○位於雲林縣虎尾鎮穎川里40
    之26號雅儒小築A1 8號租屋處內經丙○○同意後實施搜索，
    扣得上開具殺傷力空氣長槍1 枝及供上述長槍用之鋼珠1 罐
    ，因而查悉上情。
二、案經海岸巡防總局中部巡防局報請臺灣雲林地方法院檢察署
    檢察官偵查後起訴。
    理  由
一、上開具殺傷力之空氣長槍1 枝經送內政部警政署刑事警察局
    鑑定結果：「一、送鑑空氣長槍1 枝（槍枝管制編號：0000
    000000號），認係空氣長槍，以小型二氧化碳鋼瓶內氣體為
    發射動力，經裝填直徑約6.0mm 鋼珠（重量約0.88g） 試射
    結果，測得鋼珠發射速度分別為150 、158 、159 公尺/ 秒
    ，計算其動能分別為9.90、10.98 、11.12 焦耳，單位面積
    動能分別為35.01 、38.85 、39.34 焦耳/ 平方公分。二、
    送鑑鋼珠1 罐，認均係直徑約6mm 鋼珠及塑膠彈丸」。而參
    照所附殺傷力之相關數據：「(一)美國軍醫總署定義：彈丸撞
    擊動能達58呎磅（約為78.6焦耳），即足以使人喪失戰鬥能
    力。(二)本局對活豬作射擊測試結果，彈丸單位面積動能達24
    焦耳/ 平方公分，即足以穿入豬隻皮肉層。(三)依日本科學警
    察研究所之研究結果，彈丸單位面積動能達20焦耳/ 平方公
    分，即足以穿入人體皮肉層」，此有刑事警察局95年4 月18
    日刑鑑字第0950048987號槍彈鑑定書1 份在卷可查（見偵卷
    第20頁至第22頁）。本件上開空氣長槍1 枝經試射結果，顯
    已逾前揭殺傷力之相關數據，上開空氣長槍具有殺傷力，要
    屬無疑。又被告丙○○對於上開事實坦承不諱，核與上開槍
    彈鑑定書鑑定結果相符，自可採信。從而，本件被告上開犯
    罪事實應堪認定，應依法論科。
二、核被告丙○○上開未經許可持有空氣長槍之行為，係犯槍砲
    彈藥刀械管制條例第8 條第4 項之罪。又持有空氣長槍罪為
    繼續犯，於其終止持有之前，犯罪行為仍在繼續實施之中，
    其間法律縱有變更，但其行為既繼續實施至新法施行以後，
    自無行為後法律變更之可言，最高法院89年度台非字第186
    號要旨亦同此見解。故槍砲彈藥刀械管制條例雖於94年1 月
    26日修正公布，同年月28日生效施行，然被告丙○○係自93
    年底某日起至95年3 月13日21時30分許止，持有上開空氣長
    槍，自無被告行為後法律變更之問題，而無庸為新舊法之比
    較，併此敘明。
三、爰審酌被告丙○○前曾2 次因違反槍砲彈藥刀械管制條例案
    件經法院論罪科刑，猶不知悔改，明知未經主管機關許可，
    不得持有空氣長槍，且持有槍枝對社會治安將造成潛在性威
    脅，竟仍無故持有，暨犯後能坦承犯行等一切情狀，量處如
    主文所示之刑，並就罰金部分諭知如易服勞役之折算標準。
    至被告及辯護人均請求本院依刑法第59條酌減被告應科之刑
    度部分，本院認為被告於本案之前即曾2 次因違反槍砲彈藥
    刀械管制條例案件，經法院論罪科刑，竟再犯本件之罪，難
    認被告犯罪情狀有何可憫恕之處，自無從適用刑法第59條而
    減輕其刑，附此敘明。
四、扣案之空氣長槍1 枝（槍枝管制編號：0000000000號）屬違
    禁物，另扣案之直徑6mm 鋼珠1 罐，係供上開空氣長槍使用
    之附屬品，自均應依刑法第38條第1 項第1 款之規定，予以
    沒收。
據上論斷，應依刑事訴訟法第299 條第1 項前段，槍砲彈藥刀械
管制條例第8 條第4 項，刑法第11條前段、第42條第2 項、第38
條第1 項第1 款，罰金罰鍰提高標準條例第2 條，現行法規所定
貨幣單位折算新台幣條例第2 條，判決如主文。
本案經檢察官甲○○到庭執行職務
中    華    民    國    95    年    6     月    28    日
                  刑事第二庭審判長法  官  林  輝  煌
                                  法  官  柯  志  民
                                  法  官  李  明  鴻
以上正本證明與原本無異。
如不服本判決，應於判決送達後10日內，向本院提出上訴狀。（
須附繕本）
中    華    民    國    95    年    6     月    30    日
                                 書記官   孫  秀  桃
附錄本案論罪科刑法條全文
槍砲彈藥刀械管制條例第8條
未經許可，製造、販賣或運輸鋼筆槍、瓦斯槍、麻醉槍、獵槍、
空氣槍或第四條第一項第一款所定其他可發射金屬或子彈具有殺
傷力之各式槍砲者，處無期徒刑或五年以上有期徒刑，併科新臺
幣一千萬元以下罰金。
未經許可，轉讓、出租或出借前項所列槍枝者，處五年以上有期
徒刑，併科新臺幣一千萬元以下罰金。
意圖供自己或他人犯罪之用，而犯前二項之罪者，處無期徒刑或
七年以上有期徒刑，併科新臺幣一千萬元以下罰金。
未經許可，持有、寄藏或意圖販賣而陳列第一項所列槍枝者，處
三年以上十年以下有期徒刑，併科新臺幣七百萬元以下罰金。
第一項至第三項之未遂犯罰之。


司法院資訊處製作；財團法人民間司法改革基金會備份。
